臺灣臺北地方法院刑事判決
110年度金訴字第31號
公  訴  人  臺灣臺北地方檢察署檢察官
被      告  游承宇
            呂建霖
共      同
選任辯護人  楊美玲律師
上列被告等因違反期貨交易法案件，經檢察官提起公訴（109年
度偵字第25612號），被告2人於本院準備程序進行中，就被訴犯
罪事實為有罪之陳述，經本院告知簡式審判程序之旨，並聽取當
事人之意見後，裁定行簡式審判程序審理，判決如下：
    主  文
丙○○共同犯期貨交易法第一百十二條第五項第五款之非法經營
期貨經理事業罪，處有期徒刑參月。緩刑參年，並應於本判決確
定之日起貳年內，向公庫支付新臺幣拾伍萬元。
乙○○共同犯期貨交易法第一百十二條第五項第五款之非法經營
期貨經理事業罪，處有期徒刑參月。緩刑參年，並應於本判決確
定之日起貳年內，向公庫支付新臺幣拾伍萬元。
    事實及理由
一、本案被告2人所犯均係死刑、無期徒刑、最輕本刑為3年以上
    有期徒刑以外之罪，且均非高等法院管轄第一審案件之罪，
    其等於本院準備程序中就被訴事實均為有罪之陳述，由本院
    裁定以簡式審判程序加以審理，且依刑事訴訟法第273條之2
    、第159條第2項規定，不適用傳聞法則有關限制證據能力之
    相關規定；另依同法第310條之2準用同法第454條之規定，
    得製作略式判決書，如認定之犯罪事實、證據及應適用之法
    條，與起訴書之記載相同者，得引用之，合先敘明。
二、本案犯罪事實及證據，除應予補充、更正如下外，其餘均引
    用檢察官起訴書之記載（如附件）：
　㈠起訴書犯罪事實欄第2行所載「凱本國際投資顧問股份有限公
    司」應更正為「凱本國際投資顧問有限公司」。
　㈡起訴書犯罪事實欄倒數第2至3行「復慫恿甲○○、丁○○全權授
    權乙○○代為操作外匯保證金期貨交易」，應補充為「復慫恿
    甲○○、丁○○全權授權乙○○代為操作外匯保證金期貨交易，致
    使甲○○、丁○○於附表所示時間，匯款如附表所示之金額至各
    該帳戶內」。
　㈢證據部分另應補充增列如下：
　⒈被告2人於本院準備程序中及審理時之自白（本院卷第92頁、
    第106至107頁）。
　⒉凱本國際投資顧問有限公司登記基本資料（本院卷第85頁）
    。
三、核被告2人所為，均係犯期貨交易法第112條第5項第5款之非
    法經營期貨經理事業罪。又被告2人有犯意聯絡及行為分擔
    ，均應論以共同正犯。爰以行為人之責任為基礎，審酌被告
    2人未經主管機關許可，而非法經營期貨經理事業，及其等
    各別參與本件違法經營期貨經理事業行為之期間、彼此所擔
    任之角色分工、犯罪支配程度、其等所為前揭違法經營期貨
    經理事業行為對於國內金融及社會秩序影響及對交易安全保
    障之危害程度，及本件投資人數、投資金額，並考量被告2
    人於本院準備程序時及審理中均已坦承犯行，且被告2人與
    本件被害人業已達成和解，並賠償本件被害人所受損失，本
    件被害人亦具狀表示同意不再追究被告2人之法律責任一節
    ，此有刑事陳報狀2紙在卷可考（本院卷第25至28頁），再
    參酌被告丙○○於本院審理時自承教育程度為大專肄業、目前
    無業且無需扶養之長輩或未成年子女之家庭經濟狀況（本院
    卷第108頁），以及被告乙○○於本院審理時自承教育程度為
    大學畢業、目前無業且需扶養1名未成年子女之家庭經濟狀
    況（本院卷第108至109頁）等一切情狀，分別量處如主文所
    示之刑，以示懲儆。
四、末查，被告2人未曾因故意犯罪而受有期徒刑以上刑之宣告
    等節，此有其等臺等灣高等法院被告前案紀錄表各1紙在卷
    可稽。其等因一時失慮，致罹刑章，且犯後已知所悔悟，且
    業已賠償本件被害人所受損失，堪認其等經此教訓，應已知
    警惕，而無再犯之虞，且本件被害人亦表示同意本院宣告被
    告2人緩刑一節，此有刑事陳報狀2紙在卷可考（本院卷第25
    至28頁），本院綜核其等情況，認被告2人所受刑之宣告以
    暫不執行為適當，爰均依刑法第74條第1項第1款之規定，予
    以宣告緩刑3年。惟為確實督促被告2人保持善良品行及正確
    法律觀念，並依同法第74條第2項第4款之規定，併諭知被告
    2人應依主文所示之方式，向公庫支付如主文所示之金額（
    此部分依刑法第74條第4項規定得為民事強制執行名義，又
    依同法第75條之1第1項第4款規定，受緩刑之宣告而違反上
    開本院所定負擔情節重大，足認原宣告之緩刑難收其預期效
    果，而有執行刑罰之必要者，得撤銷其宣告），以啟自新。
據上論斷，應依刑事訴訟法第273條之1第1項、第299條第1項前
段、第310條之2、第454條第2項，期貨交易法第112條第5項第5
款，刑法第11條前段、第28條、第74條第1項第1款、第2項第4款
，判決如主文。
本案經檢察官楊大智提起公訴、檢察官翁珮嫻到庭執行職務。　
中　　華　　民　　國　　110 　年　　10　　月　　29　　日
　　　　　　　　　刑事第十九庭  法　官  林彥成
上正本證明與原本無異。 
如不服本判決應於收受送達後20日內向本院提出上訴書狀，並應
敘述具體理由；其未敘述上訴理由者，應於上訴期間屆滿後20日
內向本院補提理由書（均須按他造當事人之人數附繕本）「切勿
逕送上級法院」。告訴人或被害人如對於本判決不服者，應具備
理由請求檢察官上訴，其上訴期間之計算係以檢察官收受判決正
本之日期為準。 因疫情而遲誤不變期間，得向法院聲請回復原
狀。
                                 書記官  温偲含
中　　華　　民　　國　　110 　年　　10　　月　　29　　日
附錄本案論罪科刑法條全文：　
期貨交易法第112條
違反第106條、第107條，或第108條第1項之規定者，處3年以上1
0年以下有期徒刑，得併科新臺幣1千萬元以上2億元以下罰金。
犯前項之罪，於犯罪後自首，如自動繳交全部犯罪所得者，減輕
或免除其刑；並因而查獲其他正犯或共犯者，免除其刑。
犯第1項之罪，在偵查中自白，如自動繳交全部犯罪所得者，減
輕其刑；並因而查獲其他正犯或共犯者，減輕其刑至二分之一。
犯第1項之罪，其因犯罪獲致財物或財產上利益超過罰金最高額
時，得於所得利益之範圍內加重罰金。
有下列情事之一者，處7年以下有期徒刑，得併科新臺幣3百萬元
以下罰金：
一、未經許可，擅自經營期貨交易所或期貨交易所業務。
二、未經許可，擅自經營期貨結算機構。
三、違反第56條第1項之規定。
四、未經許可，擅自經營槓桿交易商。
五、未經許可，擅自經營期貨信託事業、期貨經理事業、期貨顧
    問事業或其他期貨服務事業。
六、期貨信託事業違反第84條第1項規定募集期貨信託基金。

附件：
臺灣臺北地方檢察署檢察官起訴書
                                    109年度偵字第25612號
　　被    告　丙○○　男　民國00年0月00日生
                      住基隆市○○區○○街00號
　　　　　　  　　　　國民身分證統一編號：Z000000000號
    選任辯護人　朱治國律師
　　被　　告　乙○○　男　民國00年0月0日生
                      籍設臺北市○○區○○路000巷0弄0號
                      5樓
                      現住臺北市○○區○○○路○段00巷0
                      號3樓之7
                      國民身分證統一編號：Z000000000號
    選任辯護人　洪敬亞律師
上列被告因違反期貨交易法案件，業經偵查終結，認應提起公訴
，茲將犯罪事實及證據並所犯法條分敘如下：
        犯罪事實
丙○○於民國100年12月8日至108年12月18日期間，在臺北市○○區○○○路00號8樓之6內設立凱本國際投資顧問股份有限公司（下稱凱
本公司），其明知凱本公司未經主管機關行政院金融監督管理委
員會核准經營期貨信託、經理、顧問事業或其他期貨服務事業，
詎竟仍自凱本公司設立之日起，在凱本公司網站引英國City Cre
dit Capital（UK） LTD（下稱CCCUK公司）之外匯保證金期貨線
上交易平台，並雇用員工在凱本公司內打電話、召開說明會以招
攬客戶，並協助客戶向CCCUK公司申請開設外匯保證金期貨帳戶
，並依客戶在CCCUK公司外匯保證金期貨線上交易口數向CCCUK公
司收取佣金、核發員工佣金、獎金，於102年6月至107年11月期
間，雇用具犯意聯絡之乙○○從事上述期貨經理業務，乙○○並指示
所屬職員打電話並舉辦所謂理財說明會方式，陸續招攬並協助甲○○、丁○○等客戶向CCCUK公司申請開設外匯保證金期貨帳戶，復
慫恿甲○○、丁○○全權授權乙○○代為操作外匯保證金期貨交易，而
擅自經營期貨經理事業。案經法務部調查局新北市調查處移送偵
辦。
        證據並所犯法條
一、被告丙○○、乙○○上揭未經許可擅自經營期貨經理事業之犯罪
    事實，有以下之證據足以證明，被告2人犯行俱堪認定。
  （一）證人甲○○、丁○○接受法務部調查局新北市調查處調查官
        詢問時之陳述；
  （二）證人甲○○、丁○○、黃樹濬、鄭欽化、張孝宇、張境堯、
        黃品富、詹明諺、蕭易中之證言；
  （三）證人甲○○、丁○○提出之公司簡介-CCCUK、綜合對照分析
        、開戶&交易流程、合作金庫銀行匯出匯款申請書、交
        易對帳單、協議書、個人開戶申請表格、費用清單、CC
        CUK宣傳單、服務承攬英國CCC境外客戶商品簡介∕工作
        需知；
  （四）凱本國際投資顧問股份有限公司登記基本資料；
  （五）行政院金融監督管理委員會證券期貨局108年12月12日
        證期（期）字第10801383751號、109年7月24日證期（
        期）字第1090351324號函；
  （六）被告2人不利於己之陳述。
二、核被告2人所為，均係犯期貨交易法第112條第5項第5款未經
    許可擅自經營期貨經理事業罪嫌，被告2人間互有犯意聯絡
    及行為分擔，均為共同正犯。
三、依刑事訴訟法第251條第1項提起公訴。
    此    致
臺灣臺北地方法院
中　　華　　民　　國    110   年　　5 　　月　　24　　日
                        檢　察　官   楊   大   智
本件正本證明與原本無異
中　　華　　民　　國　 110　　年　　6 　　月　　9 　　日
　                      書  記  官   廖   郁   婷　
附錄本案所犯法條全文
期貨交易法第112條
違反第 106 條、第 107 條，或第 108 條第 1 項之規定者，處
3 年以上 10 年以下有期徒刑，得併科新臺幣 1 千萬元以上 2
億元以下罰金。
犯前項之罪，於犯罪後自首，如自動繳交全部犯罪所得者，減輕
或免除其刑；並因而查獲其他正犯或共犯者，免除其刑。
犯第 1 項之罪，在偵查中自白，如自動繳交全部犯罪所得者，
減輕其刑；並因而查獲其他正犯或共犯者，減輕其刑至二分之一
。
犯第 1 項之罪，其因犯罪獲致財物或財產上利益超過罰金最高
額時，得於所得利益之範圍內加重罰金。
有下列情事之一者，處 7 年以下有期徒刑，得併科新臺幣 3 百
萬元以下罰金：
一、未經許可，擅自經營期貨交易所或期貨交易所業務。
二、未經許可，擅自經營期貨結算機構。
三、違反第 56 條第 1 項之規定。
四、未經許可，擅自經營槓桿交易商。
五、未經許可，擅自經營期貨信託事業、期貨經理事業、期貨顧
    問事業或其他期貨服務事業。
六、期貨信託事業違反第 84 條第 1 項規定募集期貨信託基金
    。